【裁判字號】    97,訴,787
【裁判日期】    970331
【裁判案由】    搶奪等
【裁判全文】
臺灣彰化地方法院刑事判決               97年度訴字第787號
公  訴  人  台灣彰化地方法院檢察署檢察官
被      告  丁○○
                    （現於台灣彰化看守所附設勒戒所觀察、
                    勒戒中）
上列被告因搶奪等案件，經檢察官提起公訴（97年度偵字第1347
號），本院依簡式審判程序判決如下：
    主  文
丁○○竊盜，累犯，處有期徒刑肆月，扣案之鑰匙壹支，沒收之
；又意圖為自己或第三人不法之所有，而搶奪他人之動產，累犯
，處有期徒刑壹年；又竊盜，累犯，處有期徒刑肆月，扣案之鑰
匙壹支，沒收之。應執行有期徒刑壹年柒月。扣案之鑰匙壹支，
沒收之。
    事  實
一、丁○○前因竊盜案件，經本院以94年度易字第227號判決判
    處應執行刑為有期徒刑1年6月確定，於民國95年12月1日執
    行完畢出監。詎其猶不知悔改，意圖為自己不法之所有，於
    97年2月3日11時許，在彰化縣員林鎮○○路388號前，以自
    備鑰匙竊取乙○○所有停放該處之車牌號碼HB3-529號重型
    機車1輛得手；嗣於同日13時18分許，騎乘該輛機車，行經
    彰化縣員林鎮○○路480號前，見丙○○獨自一人徒步過馬
    路，另基於搶奪之犯意，趁丙○○不及防備之際，自後伸手
    將丙○○掛在左手上之皮包搶走，該只皮包內有手機2支（
    NOKIA6100、NOKIA7260）、現金新台幣1萬4千元及合作金庫
    提款卡1張，得手後騎乘機車加速逃逸，並將皮包連同手機2
    支、提款卡1張任意丟棄，現金則用以還債。復意圖為自己
    不法之所有，於97年2月5日22時20分許，在彰化縣員林鎮○○路○段與正興街口，以自備鑰匙竊取甲○○停放在該處、
    車牌號碼KXM-161號之重型機車（車主為甲○○之母親林黃
    金蘭）1輛，得手後供己代步使用。嗣於97年2月6日13時50
    許，丁○○騎乘竊得之車牌號碼KXM-161號重型機車，行經
    彰化縣員林鎮○○路與三民街口，為警上前攔檢查獲贓車，
    並扣得被告用以行竊之自備鑰匙1支。
二、案經彰化縣警察局員林分局移送台灣彰化地方法院檢察署檢
    察官偵查起訴。
    理  由
一、本件被告丁○○所涉係死刑、無期徒刑、最輕本刑為3年以
    上有期徒刑或高等法院管轄第一審案件以外之罪，並於本院
    行準備程序時就被訴事實為有罪之陳述，本院合議庭依刑事
    訴訟法第273條之1第1項規定，裁定改由受命法官獨任行簡
    式審判程序，先予敘明。
二、上揭事實，業據被告丁○○於本院審理時坦承不諱，核與證
    人乙○○、丙○○、甲○○於警詢、偵查時證述情節相符，
    復有扣押物品目錄表、贓物認領保管單、監視器翻拍照片6
    紙、查獲照片、車籍資料附卷可參，及鑰匙1支扣案可資佐
    證。本件事證明確，被告犯行洵堪認定。
三、核被告所為，係犯刑法第320條第1項之竊盜罪、同法第325
    條第1項之搶奪罪。被告所為2次竊盜、1次搶奪犯行，犯意
    各別，行為互殊，應分論併罰。被告有如事實欄所載之犯罪
    科刑執行情形，有台灣高等法院被告前案紀錄表在卷可按，
    其受有期徒刑之執行完畢後，5年以內故意再犯本件有期徒
    刑以上之罪，均為累犯，各依刑法第47條第1項之規定加重
    其刑。爰審酌被告素行不佳，前有多次施用毒品前科，及侵
    占、竊盜前科，本件於密接之時間內即竊盜2次、搶奪1次等
    一切情狀，分別量處如主文所示之刑，暨定應執行之刑。扣
    案之鑰匙1支，為被告所有，供犯本件竊盜罪所用，業據被
    告供承在卷，爰依刑法第38條第1項第2款之規定沒收之。
四、檢察官以被告有多次財產犯罪前科，出獄未久，又再犯本件
    之罪，足見其有犯罪之習慣，請求宣告強制工作等語。按刑
    法第90條規定：「有犯罪之習慣或因遊蕩或懶惰成習而犯罪
    者，於刑之執行前，令入勞動場所，強制工作。前項之處分
    期間為3年。但執行滿1年6月後，認無繼續執行之必要者，
    法院得免其處分之執行。」旨在對欠缺正確工作觀念或無正
    常工作，因而習慣犯罪者，強制其從事勞動，學習一技之長
    及正確之謀生觀念，使其日後重返社會，能適應社會生活。
    本件被告所犯2次竊盜罪，各竊取機車1部，另犯搶奪罪1次
    ，尚難謂即有犯罪之習慣，且所損害之法益並非嚴重，遽予
    宣告強制工作，有違比例原則，故不予宣告強制工作。
據上論斷，依刑事訴訟法第273條之1第1項、第299條第1項前段
，刑法第320條第1項、第325條第1項、第47條第1項、第38條第
1項第2款、第51條第5款，刑法施行法第1條之1，判決如主文。
本案經檢察官張聖傳到庭執行職務
中    華    民    國     97    年    3    月    31    日
                  刑事第六庭    法      官  林欣苑
以上正本證明與原本無異。
如不服本判決，應於判決送達後10日內，向本院提出上訴書狀，
上訴書狀應「敘述具體上訴理由」，並按他造當事人之人數附繕
本。「切勿逕送上級法院」。
告訴人或被害人對於判決如有不服具備理由請求檢察官上訴者，
其上訴期間之計算係以檢察官收受判決正本之日期為準。
中    華    民    國     97    年    3    月    31    日
                                書  記  官  楊筱惠
附錄本案論罪科刑法條全文：
中華民國刑法第320條
（普通竊盜罪、竊佔罪）
意圖為自己或第三人不法之所有，而竊取他人之動產者，為竊盜
罪，處5年以下有期徒刑、拘役或5百元以下罰金。意圖為自己或
第三人不法之利益，而竊佔他人之不動產者，依前項之規定處斷
。
前二項之未遂犯罰之。
中華民國刑法第325條
（普通搶奪罪）
意圖為自己或第三人不法之所有，而搶奪他人之動產者，處 6 月
以上5年以下有期徒刑。因而致人於死者，處無期徒刑或7年以上
有期徒刑，致重傷者，處3年以上10年以下有期徒刑。
第 1 項之未遂犯罰之。


司法院資訊處製作；財團法人民間司法改革基金會備份。
